【裁判字號】    97,訴,4243
【裁判日期】    971106
【裁判案由】    毒品危害防制條例
【裁判全文】
臺灣板橋地方法院刑事判決              97年度訴字第4243號
公  訴  人  臺灣板橋地方法院檢察署檢察官
被      告  乙○○
上列被告因違反毒品危害防制條例案件，經檢察官提起公訴（97
年度毒偵字第7835號、第7836號），本院依簡式審判程序判決如
下：
    主  文
乙○○施用第一級毒品，累犯，處有期徒刑捌月。扣案之分裝杓
壹枝、注射針筒壹枝均沒收。又施用第一級毒品，累犯，處有期
徒刑壹年。應執行有期徒刑壹年陸月。扣案之分裝杓壹枝、注射
針筒壹枝均沒收。
    事  實
一、乙○○前因施用毒品案件，經裁定送觀察、勒戒，於民國八
    十九年二月十一日執行觀察、勒戒完畢釋放，並由臺灣板橋
    地方法院檢察署檢察官以八十九年度毒偵字第五七０號為不
    起訴處分。又因施用毒品案件，經送觀察、勒戒及強制戒治
    ，於九十一年三月二十二日停止戒治付保護管束，九十一年
    五月十日保護管束期滿而執行強制戒治完畢，此次施用毒品
    犯行並經檢察官提起公訴，經本院以九十年度易字第二三二
    三號判決判處有期徒刑四月確定，於九十二年二月二十四日
    縮短刑期執行完畢。復因竊盜案件，經本院以九十四年度簡
    字第五０八三號判決判處有期徒刑六月確定，於九十五年八
    月十九日縮刑期滿執行完畢。其再於九十六年五月七日至同
    年月十日間某日因施用第一級毒品，經臺灣士林地方法院以
    九十六年度訴字第七七三號判決判處有期徒刑八月，復由臺
    灣高等法院以九十七年度上訴字第一九０六號、最高法院以
    九十七年度臺上字第三五六四號先後駁回上訴而確定（尚未
    執行即再犯本案，此部分不構成累犯）。詎乙○○猶不知悔
    改，基於施用第一級毒品海洛因之犯意，於九十六年十二月
    十一日凌晨一時許，在臺北縣新莊市○○路大漢橋頭附近之
    臺灣中油加油站廁所內，以針筒注射方式，施用海洛因一次
    。其另基於施用海洛因及第二級毒品甲基安非他命之犯意，
    於九十七年一月九日中午十二時許，在臺北縣新莊市○○街
    五十六巷三十四號四樓住處，以將海洛因及甲基安非他命置
    入玻璃球（未扣案）內燃燒吸食其煙霧之方式，同時施用海
    洛因、甲基安非他命一次。嗣先於九十六年十二月十一日凌
    晨五時三十分許，在臺北縣板橋市○○街四十八巷四號前為
    警查獲，並扣得乙○○所有、供其九十六年十二月十一日施
    用海洛因使用之分裝杓一枝；再於九十七年一月十日上午十
    一時十五分許，於臺北縣新莊市○○路二百十六號前，因另
    案遭通緝為警逮捕，並扣得乙○○所有、供其九十六年十二
    月十一日施用海洛因使用之注射針筒一枝，始查悉上情。
二、案經臺北縣政府警察局海山分局、新莊分局分別移送臺灣板
    橋地方法院檢察署檢察官偵查起訴。本院於準備程序進行中
    ，被告乙○○就被訴事實為有罪之陳述，經告知簡式審判程
    序之旨，並聽取公訴人、被告之意見後，本院合議庭裁定由
    受命法官獨任進行簡式審判程序。
    理  由
一、上揭犯罪事實，業據被告於偵查及本院準備程序、審理時均
    自白不諱，其於九十六年十二月十一日、九十七年一月十日
    為警查獲後採集之尿液檢體，經送驗結果，前者呈嗎啡陽性
    反應，後者呈嗎啡及甲基安非他命陽性反應，有臺灣檢驗科
    技股份有限公司出具之濫用藥物尿液檢驗報告二份及姓名及
    代碼對照表二紙在卷可稽（見九十七年度毒偵字第七二號偵
    查卷第二十頁、第五十三頁，九十七年度毒偵字第九０二號
    偵查卷第二十一頁、第四十五頁），復有分裝杓、注射針筒
    各一枝扣案可證，足認被告之自白與事實相符。再者，被告
    前因施用毒品案件，於八十九年二月十一日執行觀察、勒戒
    完畢，並由臺灣板橋地方法院檢察署檢察官以八十九年度毒
    偵字第五七０號為不起訴處分在案；又因施用毒品，經送觀
    察、勒戒及強制戒治，於九十一年三月二十二日停止戒治付
    保護管束，九十一年五月十日保護管束期滿而執行強制戒治
    完畢，被告嗣又於強制戒治執行完畢五年內之九十六年五月
    七日至同年月十日間某日再犯施用第一級毒品罪，經臺灣士
    林地方法院以九十六年度訴字第七七三號判決判處有期徒刑
    八月，並由臺灣高等法院以九十七年度上訴字第一九０六號
    、最高法院以九十七年度臺上字第三五六四號先後駁回上訴
    而確定等情，有臺灣高等法院被告前案紀錄表一份在卷可考
    ，被告既曾於強制戒治執行完畢釋放後，五年內再犯施用第
    一級毒品罪，則此次施用第一級、第二級毒品犯行，已非毒
    品危防制條第二十條第三項所稱「五年後再犯」之情形，即
    應由檢察官依法追訴（最高法院九十五年度臺非字第五九號
    判決參照）。是以本件事證明確，被告犯行堪予認定。
二、核被告於九十六年十二月十一日所為，係犯毒品危害防制條
    例第十條第一項之施用第一級毒品罪；其於九十七年一月九
    日所為，則係犯施用第一級毒品罪及同條第二項之施用第二
    級毒品罪。被告為施用而持有海洛因、甲基安非他命之低度
    行為，均為施用之高度行為所吸收，不另論罪。被告於九十
    七年一月九日係將海洛因、甲基安非他命置入吸食器內，同
    時燒烤吸食其煙霧乙節，業據被告於偵查及本院審理時供陳
    明確，本院亦查無其他證據足認被告必係分別施用，是以被
    告所稱上情，尚堪採信，其以一行為同時觸犯施用第一級、
    第二級毒品罪，為想像競合犯，應依刑法第五十五條規定，
    從一重之施用第一級毒品罪處斷。再者，被告前因施用毒品
    案件，經本院以九十年度易字第二三二三號判決判處有期徒
    刑四月確定，於九十二年二月二十四日縮短刑期執行完畢，
    其復因竊盜案件，經本院以九十四年度簡字第五０八三號判
    決判處有期徒刑六月確定，於九十五年八月十九日縮刑期滿
    執行完畢之事實，有臺灣高等法院被告前案紀錄表一份在卷
    可考，其受有期徒刑之執行完畢，五年內故意再犯本件有期
    徒刑以上之罪，為累犯，應依法加重其刑。所犯二個施用第
    一級毒品罪，犯意各別，行為互殊，應分論併罰。被告於九
    十六年十二月十一日清晨五時三十分許為警查獲前，乃於九
    十六年十二月十一日凌晨一時許，以針筒注射方式施用海洛
    因，並非於九十六年十二月十日晚間十一時許乙節，業據被
    告於本院審理時供陳明確，是以起訴書此部分犯罪時間之記
    載容有未恰，應予更正。爰審酌被告素行非端，前已因施用
    毒品，獲得不起訴處分之寬典，又迭經法院論罪科刑，竟猶
    不知遠離毒害，顯然漠視法令之禁制，惟坦承犯行之犯後態
    度，暨其犯罪之動機、目的、所生危害等一切情狀，分別量
    處如主文所示之刑，並定其應執行刑。扣案之分裝杓、注射
    針筒各一枝，均係被告所有，供其於九十六年十二月十一日
    施用海洛因之替代器具，業據被告於本院審理時供陳明確，
    爰依刑法第三十八條第一項第二款之規定併予宣告沒收；至
    於被告在九十七年一月十日施用海洛因、甲基安非他命所使
    用之玻璃球，業已破損，亦據被告於本院審理時供陳在卷，
    且該玻璃球未扣案，無證據證明尚屬存在，又非違禁物，爰
    不併予宣告沒收，附此敘明。
三、如不服本判決，得自收受送達之日起十日內，向本院提出上
    訴。
據上論斷，應依刑事訴訟法第二百七十三條之一第一項、第二百
九十九條第一項前段，毒品危害防制條例第十條第一項、第二項
，刑法第十一條前段、第五十五條、第四十七條第一項、第五十
一條第五款、第三十八條第一項第二款，判決如主文。
本案由檢察官甲○○提起公訴，經檢察官林珮菁到庭執行職務。
中    華    民    國    97    年    11    月    6     日
                  刑事第四庭  法  官  劉元斐
上列正本證明與原本無異。
如不服本判決，應於判決送達後十日內敘明上訴理由，向本院提
出上訴狀（應附繕本）。
                              書記官  張懿端
中    華    民    國    97    年    11    月    12    日
附錄本案論罪科刑所引法條
毒品危害防制條例第十條：
施用第一級毒品者，處六月以上五年以下有期徒刑。
施用第二級毒品者，處三年以下有期徒刑。


司法院資訊處製作；財團法人民間司法改革基金會備份。
